【裁判字號】    94,國,19
【裁判日期】    950915
【裁判案由】    國家賠償
【裁判全文】
臺灣高雄地方法院民事裁定                94年度國字第19號
原      告  甲○○
訴訟代理人  陳妙泉律師
被      告  高雄市政府
法定代理人  乙○○
訴訟代理人  周元培律師
            周村來律師
上列當事人間國家賠償事件，本院裁定如下：
  主  文
本件於高雄高等行政法院九十五年度訴更字第一三號、第一四號
變更名稱登記事件行政訴訟終結前，停止訴訟程序。
  理  由
一、按訴訟全部或一部之裁判，以他訴訟之法律關係是否成立為
    據者，法院得在他訴訟終結前以裁定停止訴訟程序。前項規
    定，於應依行政爭訟程序確定法律關係是否成立者準用之。
    但法律別有規定者，依其規定。民事訴訟法第182 條第1 項
    定有明文。
二、本件原告主張略以：原告分別於民國91年12月4 日、92年3
    月14日，向被告申請辦理原告經營之「京華城電子遊藝場」
    名稱、負責人及營業地址；「大贏家電子遊藝場」負責人、
    營業地址及增資之變更登記，各經被告2 次退件後，原告再
    依被告之要求補件向被告申請，仍經被告分別於93年3 月4
    日、93年2 月6 日，各以高市府建二營字第09107135101 號
    、第00000000000 號為否准之行政處分在卷（下稱系爭行政
    處分）。惟被告所據以作成行政處分之都市計畫法高雄市施
    行細則第13條第12款規定乃屬重大違法，是就原告前開之申
    請所為否准之行政處分亦屬違法，並致原告因信賴原告之指
    示所為之註銷原建物使用執照已無從回復，及另外興建符合
    電子遊藝場之現址建物亦無從供作其他用途，而造成前開建
    物閒置及營業損失逾81 ,550,000 元之財產上損害，原告已
    於94年1 月27日向被告提出國家賠償請求書，惟經被告於94
    年5 月18日為拒絕理賠之決議在案，爰依國家賠償法第2 條
    第2 項之規定提起本件訴訟，並先就其中損害額510,000 元
    為一部之請求等語。
三、經查，本件原告就被告所為系爭行政處分提起行政訴訟，經
    高雄高等行政法院各以93年訴字第759 號及第760 號判決駁
    回原告之訴，原告不服提起上訴，並經最高行政法院判決廢
    棄原判決，發回高雄高等行法院審理後，現由該高等行法院
    分別以95年度訴更(一)字第13號、第14號審理等節，有最高行
    政法院95年度判字第724 號及第725 號判決在卷可稽。而本
    件原告是否受有損害而有訴訟之利益，自以被告所為系爭行
    政處分之法律關係是否成立為前提要件，是本院認有停止本
    件民事訴訟程序之必要。
四、依首開法條，裁定如主文。
中    華    民    國    95    年    9     月    15    日
                  民事第五庭  法  官  柯彩燕
正本係照原本作成。
如對本裁定抗告，須於裁定送達後10日內向本院提出抗告狀，並
繳納裁判費新台幣1,000元。
中    華    民    國    95    年    9     月    15    日
                              書記官  王紀芸


司法院資訊處製作；財團法人民間司法改革基金會備份。
